# 非同一控制下的企业合并中，被购买方可辨认资产、负债调整

提问人：15828189447NXB 时间：2022-09-14 20:39:46
请教陈版主及各位老师一个问题：根据《企业会计准则讲解 21 企业合并》规定：
“六、被购买方的会计处理
非同一控制下的企业合并中，购买方通过企业合并取得被购买方 100 ％％股股 权 的，被购买方可以按照合并中确定的可辨认资产、负债的公允价公允价 值调 整其整其 账 面价面价 值 。除此之外，其他情况下被购买方不应因企业合并改记有关资产、负债的账面价值。”
上述规定虽然是选择性执行，但在现实中没怎么看到过这种案例，想请教的是站在被购买单位角度，该种方式调整是否与基本准则规定存在冲突，监管机构对该种方式的可接受性等，谢谢。

回答人：chenyiwei
如果调账，则站在被收购方自身报表角度，是不符合历史成本原则的，而且也只有《讲解 2010 》提到这一点，权威性不足。
另外还有一个问题是：虽然被购买方调账后，购买方在编制合并报表时可以省略掉对被购买方资产、负债以购买日公允价值为基础进行调整的步骤，但对于被收购方而言，由于资产、负债的计税基础未变，所以会增加纳税调整的步骤，综合考虑，整体工作量并未减少。